臺灣臺北地方法院簡易民事判決
                                 111年度北簡字第7909號
原      告  范淑靜  

訴訟代理人  劉秋明律師
被      告  王文浩  
            黃淑娟  
兼上一人
訴訟代理人  王郭根

上列當事人間請求損害賠償事件，於中華民國111年10月19日言
詞辯論終結，本院判決如下： 
    主  文
原告之訴及假執行之聲請均駁回。
訴訟費用由原告負擔。
    事實及理由
壹、程序方面
    按因侵權行為涉訟者，得由行為地之法院管轄，民事訴訟法
    第15條第1項定有明文。查本件原告主張其遭詐騙而匯款之
    侵權行為地為臺北市萬華區之元大商業銀行萬華分行，並有
    匯款證明為佐，依上開規定，本院自有管轄權。
貳、實體方面 
一、原告主張：被告甲○○於民國l09年5月間，經真實姓名年籍不
    詳、暱稱「小噴噴」之男子介紹，為賺取報酬，竟共同基於
    三人以上詐欺取財及洗錢之犯意聯絡，依其指示，負責自羅
    姓少年所交付提款卡之帳戶內提領被害人匯入之款項，再交
    付予羅姓少年，即從事俗稱「車手」之取款工作，以領取現
    金轉交之方式，製造金流斷點以隱匿詐欺所得之實際去向，
    並約定報酬係每日提領金額的1％（計算至百元）。又該詐欺
    集團之不詳成員以詐欺方式致原告陷於錯誤，於l09年5月7
    日中午12點50分許，在元大商業銀行萬華分行臨櫃匯款新臺
    幣（下同）30萬元至中華郵政股份有限公司帳戶（局號0000
    0000號、帳號0000000號）。被告於l09年5月7日13時51分許
    ，在中埔郵局臨櫃提領28萬8,000元，且在該郵局外提款機
    提取3,000元，又於同日前往嘉義縣○○鄉○○村○○○0000號統一
    超商頂六門市內提款機提領2,000元，再騎乘機車前往嘉義
    縣中埔鄉某處交付28萬2,000元予該詐騙集團指示之人。被
    告甲○○為詐騙原告錢財之詐欺集團成員，應對原告被詐騙之
    損失負完全責任。其所犯詐欺犯行，業經鈞院以1l0年度訴
    字第10號刑事判決判處被告有期徒刑6月在案（下稱系爭刑
    事案件）。又被告甲○○為詐騙行為時未滿20歲，為未成年人
    ，被告丙○○、乙○○為其法定代理人，爰依民法第184條第1項
    前段、第187條第1項規定提起本件訴訟。並聲明：被告應連
    帶給付原告30萬元，及自起訴狀繕本送達翌日起至清償日止
    ，按年息5％計算之利息；原告願供擔保，請准宣告假執行。
    　　
二、被告則以：原告遭詐欺取財30萬元部分，業經系爭刑事案件
    審理後，確認該款項提領人為女子，且提領地點在嘉義縣，
    與被告甲○○並無關連，系爭刑事案件並具體敘明此部分非甲○○提領，復無證據證明甲○○與其有犯意聯絡，此部分無從證
    明甲○○犯罪，應為無罪之諭知。甲○○並未將原告遭詐騙匯款
    之30萬元提領一空，未為不法侵害原告財產權之行為，無須
    對原告負損害賠償責任，被告乙○○、丙○○自無連帶負賠償責
    任之餘地等語，資為抗辯。並聲明：原告之訴及假執行之聲
    請均駁回；如受不利判決，願供擔保請准宣告免為假執行。
    　　
三、按當事人主張有利於己之事實者，就其事實有舉證責任，民
     事訴訟法第277條本文定有明文。又民事訴訟如係由原告主
    張權利者，應先由原告負舉證之責，若原告先不能舉證，以
    證實自己主張之事實為真實，則被告就其抗辯事實即令不能
    舉證，或其所舉證據尚有疵累，亦應駁回原告之請求（最高
    法院17年上字第917號判例意旨參照）。本件原告主張被告
    甲○○有共同為上述詐欺原告30萬元之侵權行為事實，為被告
    所否認，應由原告舉證證明。經查：
　　1.依原告所提出之元大銀行國內匯款申請書（見本院卷第91
      頁）僅能證明原告有匯款30萬元至上述郵局帳戶，惟該帳
      戶乃訴外人王乙安所申設，並非被告甲○○所申設。
　　2.且上述款項係由訴外人王乙安於l09年5月7日13時51分許
      ，在中華郵政公司中埔郵局臨櫃提領共28萬8,000元，再
      在上開郵局外提款機提取3,000元，又於同日前往嘉義縣○○鄉○○村○○○0000號統一超商頂六門市內提款機提領2,000
      元，再騎乘機車前往嘉義縣中埔鄉某處交付28萬2,000元
      予該詐騙集團指示之人等事實，亦有臺灣嘉義地方檢察署
      檢察官109年度偵字第6140、6141號不起訴處分書在卷可
      稽（見本院卷第83至85頁），系爭30萬元款項並非被告甲○○所提領。
　　3.又查被告甲○○所涉詐欺等犯行，固經系爭刑事案件判處有
      期徒刑6月在案，惟系爭刑事案件已於該判決理由欄第貳
      項「實體方面」第四點「不另為無罪諭知部分」，審認原
      告遭詐欺取財部分非被告甲○○提領，提領人為一女子，復
      無證據證明被告甲○○與提領上開款項之女子有犯意聯絡，
      此部分無從證明被告甲○○犯罪，原應為無罪之諭知，然此
      部分如成立犯罪，因與系爭刑事案件起訴論罪部分有實質
      上一罪關係，爰不另為無罪之諭知，有系爭刑事案件判決
      書在卷可佐（見本院卷第19頁）。
　　4.綜上，本件依原告所舉證據尚不足以認定被告甲○○共同參
      與本件詐欺犯行，原告復未提出其他證據為佐，是原告請
      求被告甲○○賠償損害，並請求被告丙○○、乙○○負連帶損害
      賠償責任，洵非有據，不能准許。
四、從而，原告依侵權行為損害賠償之法律關係，請求被告連帶
    給付30萬元，及自起訴狀繕本送達翌日起至清償日止，按年
    息5％計算之利息，為無理由，應予駁回。又原告之訴既經駁
    回，其假執行之聲請失所附麗，應併予駁回。
五、本件事證已臻明確，兩造其餘攻擊防禦方法，於本判決結果
    不生影響，爰不一一論述，併此敘明。
六、訴訟費用負擔之依據：民事訴訟法第78條。
中　　華　　民　　國　　111 　年　　11　　月　　15　　日
                              臺北簡易庭
                                  法  官　郭麗萍
以上正本證明與原本無異。
如不服本判決，應於判決送達後20日內向本庭（臺北市○○區○○○路0 段000 巷0 號）提出上訴狀。（須按他造當事人之人數
附繕本）。如委任律師提起上訴者，應一併繳納上訴審裁判費。
中　　華　　民　　國　　111 　年　　11　　月　　15　　日
                                  書記官　陳怡如
計    算    書
項    目                    金  額（新臺幣）      備  註
第一審裁判費                3,200元
合        計                3,200元